【裁判字號】    99,監,225
【裁判日期】    991015
【裁判案由】    指定會同開具財產清冊之人
【裁判全文】
臺灣臺南地方法院民事裁定               99年度監字第225號
聲  請  人  乙○○○
上列當事人請求指定會同開具財產清冊之人事件，本院裁定如下
：
    主    文
指定呂國賓（男，民國○○○年○○月○○○日生，身分證統一
編號：Ｚ000000000號，住臺南縣永康市○○里○○○
街二二六號）為會同開具受監護宣告人甲○○（男，民國○○○
年○月○○○日生，身分證統一編號：Ｚ000000000號
）財產清冊之人。
聲請程序費用新臺幣壹仟元由聲請人負擔。
    理    由
一、按民法總則中華民國97年5月2日修正之條文施行前，已為禁
    治產宣告者，視為已為監護宣告；繫屬於法院之禁治產事件
    ，其聲請禁治產宣告者，視為聲請監護宣告；聲請撤銷禁治
    產宣告者，視為聲請撤銷監護宣告；並均於修正施行後，適
    用修正後之規定；次按97年5月2日修正之民法親屬編第四章
    條文施行前所設置之監護人，於修正施行後，適用修正後規
    定，民法總則施行法第4條第2項、民法親屬編施行法第14條
    之2分別定有明文。再按法院為監護之宣告時，應依職權就
    配偶、四親等內之親屬、最近一年有同居事實之其他親屬、
    主管機關、社會福利機構或其他適當之人選定一人或數人為
    監護人，並同時指定會同開具財產清冊之人，民法第1111條
    第1項亦定有明文。
二、本件聲請意旨略以：聲請人之配偶甲○○（男，民國○○年○
    月○○日生，身分證統一編號：Ｚ000000000號，住臺南縣永康
    市○○里○○○街226號）前經本院以98年度禁字第135號裁
    定宣告為禁治產人，並由甲○○之配偶即聲請人為法定監護
    人，惟並未指定會同開具財產清冊人，現經親屬團體會議推
    定由呂國賓擔任受監護宣告人會同開具財產清冊人，爰聲請
    指定呂國賓為會同開具受監護宣告人甲○○之財產清冊之人
    等語。
三、查聲請人主張其配偶甲○○前經本院以98年度禁字第135號
    裁定宣告為禁治產人，並由甲○○之配偶即聲請人為法定監
    護人之事實，有戶籍謄本1件、本院98年度禁字第135號裁定
    影本1份附卷供參，並經本院依職權使用全戶戶籍資料查詢
    無誤，有全戶戶籍資料查詢結果單2份可稽；再經本院依職
    權調取本院98年度禁字第135號禁治產宣告事件卷宗核閱綦
    詳，堪予認定。參諸上開民法總則施行法第4條第2項規定，
    應視為對於甲○○已為監護宣告，則聲請人依上開民法第11
    11條之規定，聲請為受監護宣告人甲○○指定會同開具財產
    清冊之人，即屬有據，應予准許。
四、查呂國賓（男，55年11月24日生，身分證統一編號：Ｚ00000
    0000號，住臺南縣永康市○○里○○○街226號）為受監護
    宣告人甲○○之肆子，有其戶籍謄本1份在卷可稽，並經受
    監護宣告之人之親屬團體會議推定為會同開具財產清冊之人
    ，有聲請人所提出之親屬系統表、親屬會議紀錄、親屬之戶
    籍謄本在卷可稽，爰指定呂國賓為會同開具財產清冊之人。
五、依非訟事件法第21條第1項前段，第24條第1項，裁定如主文
    。
中    華    民    國    99    年    10    月    15    日
                  家事法庭    法  官  鄭  彩  鳳
以上正本係照原本作成。
如對本裁定抗告須於裁定送達後10日內向本院提出抗告狀，並應
繳納抗告費新台幣1，000元。。
中    華    民    國    99    年    10    月    15    日
                              書記官  陳  世  明

司法院資訊處製作；財團法人民間司法改革基金會備份。
